Minutes et répertoires du notaire Antoine BLANCHARD, 30 janvier 1681 - 22 août 1701 (étude XXX)
Archives nationales
Minutes et répertoires du notaire Antoine BLANCHARD (étude XXX)
30 janvier 1681 - 22 août 1701
MC/ET/XXX/85 - MC/ET/XXX/159, MC/RE/XXX/2
Etude XXX; Blanchard, Antoine
Archives nationales de France
Minutes et répertoires: la loi 2008-696 du 15 juillet 2008 relative aux archives a fixé à 75 ans à compter de la date de l'acte, ou à 25 ans à compter de la date du décès de l'intéressé si ce délai est plus bref, le délai de communication des minutes et répertoires des notaires; ce délai est porté à 100 ans à compter de la date de l'acte si le document se rapporte à un mineur (code du Patrimoine, articles L213-2, 4e d et 5e).
Autres documents de l'étude (dossiers de clients, comptabilité...): s'agissant d'archives privées, ces documents sont communicables selon les modalités fixées par le déposant ou le donateur.
Certains documents ne sont pas accessibles en raison de leur mauvais état de conservation.
Versement
Accès aux instruments de recherche de tous les notaires de l’étude XXX
Archives de l'étude XXX
- Minutes de Antoine BLANCHARD, janvier 1681 - 22 août 1701; MC/ET/XXX/85 - MC/ET/XXX/159
  - Minutes. 1681, janvier - juillet, janvier - juillet 1681; MC/ET/XXX/85
    Informations complémentaires:
    ' Les minuttes que j'ay reçues pendant ce mois de janvier sont en la possession de Maître Bouret, notaire, d'autant que je n'ay esté reçu que le 30. '.
    Informations concernant le classement:
    Le niveau inférieur de description, quand il existe, correspond aux minutes d'actes. Toutes les minutes ne sont pas forcément décrites une à une. Les descriptions de ces minutes sont plus ou moins détaillées.
  - Minutes. 1681, août - décembre, août - décembre 1681; MC/ET/XXX/86
  - Minutes. 1682, janvier - avril, janvier - avril 1682; MC/ET/XXX/87
  - Minutes. 1682, mai - août, mai - août 1682; MC/ET/XXX/88
  - Minutes. 1682, septembre - décembre, septembre - décembre 1682; MC/ET/XXX/89
  - Minutes. 1683, janvier - avril, janvier - avril 1683; MC/ET/XXX/90
  - Minutes. 1683, mai - août, mai - août 1683; MC/ET/XXX/91
    - Contrat de mariage entre Edmé Houssu, bourgeois de Paris, rue Saint-Martin, fils de Henri Houssu, bourgeois de Paris, et de défunte Marie Delatouche, et Michèle Moret, fille de Martin Moret, bourgeois de Paris.-Parmi les témoins: Antoine Houssu, bourgeois de Paris, frère d'Edmé; Antoine Godeheult, maître de danse, beau-frère de Michèle à cause de Catherine Moret, sa femme., 21 juin 1683; MC/ET/XXX/91
      Origine de l'information:
      Musique XVIIe siècle [2407 actes], par Madeleine Jurgens et le personnel du Minutier, 1954-1996 ( fichier papier entièrement dématérialisé; voir contexte dans le Plan d’orientation général - Notaires de Paris, guides thématiques du Minutier).
      Date de révision: 2011, 2016 (Marie-Françoise Limon-Bonnet)
      Date de création de la notice: 2009
      contrat de mariage; Saint-Martin (rue); danseur
  - Minutes. 1683, septembre - décembre, septembre - décembre 1683; MC/ET/XXX/92
  - Minutes. 1684, janvier - mars, janvier - mars 1684; MC/ET/XXX/93
  - Minutes. 1684, avril - juin, avril - juin 1684; MC/ET/XXX/94
  - Minutes. 1684, juillet - septembre, juillet - septembre 1684; MC/ET/XXX/95
  - Minutes. 1684, octobre - décembre, octobre - décembre 1684; MC/ET/XXX/96
  - Minutes. 1685, janvier - mars, janvier - mars 1685; MC/ET/XXX/97
    - Constitution de rente à Jacques Dumesnil, tapissier., 19 mars 1651; MC/ET/XXX/97
      Artisans XVIIe, par M. Jurgens, M.A. Fleury, R. Gourmelon et le personnel du Minutier central, 1954-1996 (fichier papier entièrement dématérialisé; voir contexte dans le Plan d’orientation général - Notaires de Paris, guides thématiques du Minutier).
      Date de révision: 2011-2012
      Date de création de la notice: 2010
      constitution de rente; Dumesnil, Jacques
  - Minutes. 1685, avril - juin, avril - juin 1685; MC/ET/XXX/98
    - Désistement de plainte par Alexandre Stuart, brodeur., 2 juin 1651; MC/ET/XXX/98
      Stuart, Alexandre
    - Procuration à Jean de Rougemaille, orfèvre sur le Pont-aux-Change., 26 septembre 1651; MC/ET/XXX/98
      procuration; Rougemaille, Jean de
  - Minutes. 1685, juillet - septembre, juillet - septembre 1685; MC/ET/XXX/99
  - Minutes. 1685, octobre - décembre, octobre - décembre 1685; MC/ET/XXX/100
  - Minutes. 1686, janvier - mars, janvier - mars 1686; MC/ET/XXX/101
    - Jean-Baptiste Cresson, maître menuisier, et Marguerite Decomble, demeurant rue de Cléry, paroisse Notre-Dame-de-Bonne-Nouvelle, reconnaissent être propriétaire et détenteur d'une maison, sise rue de Beauregard; même paroisse, consistant en 2 corps de logis, l'un sur le devant appliqué à 2 boutiques par bas salles en suite, cave dessous, cinq étages de quatre chambres chacun, premier au dessus, l'autre sur la derrière surposé d'1 salle au rez-de-chaussée, 2 étages d'1 chambre chacun et grenier au dessus qui entre les corps de logis en l'une des côtés de laquelle est 1 petit jardin separé de la cour par 1 mirror, puits dans la cour, hangar aussi dans la cour en assez mauvais état, aisances et dépendances de la maison, acquise d'Antoine de Beauvais comte de Montmort .. par contrat devant MAGNIER, les 21 et 22 mai 1767 (ét. LXXXVI), maison chargée d'un cens de 4 l. 13 s. 7 L au couvent des Filles-Dieu., 17 juin 1767; MC/ET/XXX/101
      Artisans du meuble, 1736-1799, par Ch. H. Lerch, 1990-1993 (fichier papier entièrement dématérialisé; voir contexte dans le Plan d’orientation général - Notaires de Paris, guides thématiques du Minutier).
  - Minutes. 1686, avril - juin, avril - juin 1686; MC/ET/XXX/102
  - Minutes. 1686, juillet - septembre, juillet - septembre 1686; MC/ET/XXX/103
    - Bail fait pour neuf ans par Jean Delabarre, président au bureau des finances de Paris, à Geoffroy Dusart, notaire au Châtelet, d'une maison rue des Tournelles, moyennant 620 livres de loyer annuel., 21 août 1686; MC/ET/XXX/103
      Notaires des XVIe-XVIIIe siècles (4153 actes), par Claire Béchu, Catherine Grodecki, Marie-Antoinette Fleury, Madeleine Jurgens, Marie-Françoise Limon-Bonnet, Pierre-Yves Louis, Xenia Pamfilova, Isabelle Pebay, v. 1950, 1986-1994 (fichier papier entièrement dématérialisé; voir contexte dans le Plan d’orientation général - Notaires de Paris, guides thématiques du Minutier).
      Date de révision: 2010
      Date de création de la notice: 2005
      bail; Tournelles (rue des); Delabarre, Jean; Dusart, Geoffroy; notaire; administrateur
  - Minutes. 1686, octobre - décembre, octobre - décembre 1686; MC/ET/XXX/104
    - Contrat de mariage entre Nicolas Blanchet, faiseur d'instruments, rue des Fossés, fils de défunt Nicolas Blancher, marchand drapier à Lagny, et de Marie Fourny, et Marthe Bacquet, fille d'Etienne Bacquet, maître tonnelier déchargeur de vins.-Parmi les témoins: Jacques Huet, organiste de l'église Sainte-Opportune, ami de Nicolas., 19 octobre 1686; MC/ET/XXX/104
      Date de révision: 2011
      contrat de mariage; Fossés (rue des); Lagny-sur-Marne (Seine-et-Marne); Sainte-Opportune (église); facteur d'instruments de musique; négociant; tonnelier; magasinier; musicien
  - Minutes. 1687, janvier - mars, janvier - mars 1687; MC/ET/XXX/105
  - Minutes. 1687, avril - juin, avril - juin 1687; MC/ET/XXX/106
  - Minutes. 1687, juillet - septembre, juillet - septembre 1687; MC/ET/XXX/107
  - Minutes. 1687, octobre - décembre, octobre - décembre 1687; MC/ET/XXX/108
  - Minutes. 1688, janvier - mars, janvier - mars 1688; MC/ET/XXX/109
  - Minutes. 1688, avril - juin, avril - juin 1688; MC/ET/XXX/110
  - Minutes. 1688, juillet - septembre, juillet - septembre 1688; MC/ET/XXX/111
    Attention: certains actes ont été constatés manquants
    - Inventaire après décès de Guy Truchot., 13 septembre 1688
      Attention: l'original de l'acte est manquant.
      Actes signalés par les lecteurs et correspondants du Minutier central des notaires de Paris, 2000-2011 (base de données migrée: voir contexte dans le Plan d’orientation général - Notaires de Paris, guides thématiques du Minutier).
      Date de création de la notice: 2006
      inventaire après décès; Truchot, Guy
  - Minutes. 1688, octobre - décembre, octobre - décembre 1688; MC/ET/XXX/112
  - Minutes. 1689, janvier - mars, janvier - mars 1689; MC/ET/XXX/113
  - Minutes. 1689, avril - juin, avril - juin 1689; MC/ET/XXX/114
    - Mariage d'Antoine Coipel avec Marie Baudet., 1er mai 1689; MC/ET/XXX/114
      Fichier dit 'général' XVIIe-XVIIIe siècles, par le personnel du Minutier, 1954-1999 ( fichier papier entièrement dématérialisé; voir contexte dans le Plan d’orientation général - Notaires de Paris, guides thématiques du Minutier).
      contrat de mariage; Coipel, Antoine
  - Minutes. 1689, juillet - septembre, juillet - septembre 1689; MC/ET/XXX/115
  - Minutes. 1689, octobre - décembre, octobre - décembre 1689; MC/ET/XXX/116
  - Minutes. 1690, janvier - mars, janvier - mars 1690; MC/ET/XXX/117
  - Minutes. 1690, avril - juin, avril - juin 1690; MC/ET/XXX/118
  - Minutes. 1690, juillet - septembre, juillet - septembre 1690; MC/ET/XXX/119
  - Minutes. 1690, octobre - décembre, octobre - décembre 1690; MC/ET/XXX/120
  - Minutes. 1691, janvier - avril, janvier - avril 1691; MC/ET/XXX/121
  - Minutes. 1691, mai - août, mai - août 1691; MC/ET/XXX/122
  - Minutes. 1691, septembre - décembre, septembre - décembre 1691; MC/ET/XXX/123
  - Minutes. 1692, janvier - mars, janvier - mars 1692; MC/ET/XXX/124
  - Minutes. 1692, avril - juin, avril - juin 1692; MC/ET/XXX/125
  - Minutes. 1692, juillet - septembre, juillet - septembre 1692; MC/ET/XXX/126
  - Minutes. 1692, octobre - décembre, octobre - décembre 1692; MC/ET/XXX/127
  - Minutes. 1693, janvier - mars, janvier - mars 1693; MC/ET/XXX/128
  - Minutes. 1693, avril - juin, avril - juin 1693; MC/ET/XXX/129
  - Minutes. 1693, juillet - septembre, juillet - septembre 1693; MC/ET/XXX/130
  - Minutes. 1693, octobre - décembre, octobre - décembre 1693; MC/ET/XXX/131
  - Minutes. 1694, janvier - avril, janvier - avril 1694; MC/ET/XXX/132
  - Minutes. 1694, mai - août, mai - août 1694; MC/ET/XXX/133
    - Inventaire après décès de la femme de Jean-Baptiste Rivet, maître brodeur, rue Saint Denis., 21 mars 1708; MC/ET/XXX/133
      Artisans XVIIIe siècle, par M. Rambaud et C. Grodecki, 1956-1977 ( fichier papier entièrement dématérialisé; voir contexte dans le Plan d’orientation général - Notaires de Paris, guides thématiques du Minutier).
      inventaire; Rivet, Jean Baptiste
  - Minutes. 1694, septembre - décembre, septembre - décembre 1694; MC/ET/XXX/134
  - Minutes. 1695, janvier - avril, janvier - avril 1695; MC/ET/XXX/135
    - Obligation de Gilles Segare, orfèvre en l'enclos du Prieuré Saint-Denis., 26 septembre 1653; MC/ET/XXX/135
      obligation; Segare, Gilles
  - Minutes. 1695, mai - août, mai - août 1695; MC/ET/XXX/136
    - DESJARDINS (Martin) + sculpteur ordinaire du Roi et recteur en son académie royale de peinture de sculpture § Partage entre Marie CADAINE, veuve de. .. et Jacques DESJARDINS, fils de. .., de la succession de. .., 7 mai 1695; MC/ET/XXX/136
      partage; Desjardins, Martin
    - Sculpteur ordinaire du Roi et recteur en son Académie royale de peinture et sculpture DESJARDINS (Martin) § Partage entre Marie CADAINE, veuve de. .., et Jacques DESJARDINS, fils de. .., de la succession de. .., 7 mai 1695; MC/ET/XXX/136
    - Académie royale de peinture et de sculpture Sculpteur ordinaire du Roi et recteur en son. .. DESJARDINS (Martin) § Partage entre Marie CADAINE, veuve de..., et Jacques DESJARDINS, fils de. .., de la succession de. .., 7 mai 1695; MC/ET/XXX/136
      partage; Desjardins, Martin; Cadaine, Marie; Desjardins, Jacques
    - Convention relative à l'acquisition par Jean-Baptiste de Lully, écuyer, rue de Richelieu, de la charge de surintendant de la musique, moyennant 30000 livres acquit du sieur de Launay. Acte conclu entre Jean-Baptiste de Lully et Jean-Baptiste de Boesset, écuyer, sieur de Launay., 15 juin 1695; MC/ET/XXX/136
      convention; Richelieu (rue de); surintendant (Ancien Régime); compositeur de musique
  - Minutes. 1695, novembre - décembre, novembre - décembre 1695; MC/ET/XXX/137
    Manque(s) constaté(s) dans cet article:
    Les mois de septembre et octobre 1695 manquent.
  - Minutes. 1696, janvier - avril, janvier - avril 1696; MC/ET/XXX/138
  - Minutes. 1696, mai - juillet, mai - juillet 1696; MC/ET/XXX/139
  - Minutes. 1696, août - octobre, août - octobre 1696; MC/ET/XXX/140
    - VILLAIN (Jean) ORFEVRE au Pont-au-Change § Apprentissage, 1er avril 1655; MC/ET/XXX/140
      contrat d'apprentissage; Villain, Jean
  - Minutes. 1696, novembre - décembre, novembre - décembre 1696; MC/ET/XXX/141
    - BRULART (René) Chevalier, marquis de GENLIS et autres lieux, lieutenant général des armées du Roi, capitaine lieutenant des gendarmes d'Anjou, gouverneur pour le Ri des ville et fort Barreau en Dauphiné, décédé le 19 décembre 1696 en sa maison rue du Bourg-Tibourg § Inventaire après décès de René BRULART à la requête de Florimond BRULART, chevalier, comte de TENELLE, demeurant rue du Figuier et de Geneviève BRULART de BENLIS ses enfants., 31 décembre 1696; MC/ET/XXX/141
      inventaire; Brulart, René
  - Minutes. 1697, janvier - mars, janvier - mars 1697; MC/ET/XXX/142
  - Minutes. 1697, avril - juin, avril - juin 1697; MC/ET/XXX/143
  - Minutes. 1697, juillet - septembre, juillet - septembre 1697; MC/ET/XXX/144
  - Minutes. 1697, octobre - décembre, octobre - décembre 1697; MC/ET/XXX/145
  - Minutes. 1698, janvier - mars, janvier - mars 1698; MC/ET/XXX/146
  - Minutes. 1698, avril - juin, avril - juin 1698; MC/ET/XXX/147
  - Minutes. 1698, juillet - septembre, juillet - septembre 1698; MC/ET/XXX/148
  - Minutes. 1698, octobre - décembre, octobre - décembre 1698; MC/ET/XXX/149
  - Minutes. 1699, janvier - mars, janvier - mars 1699; MC/ET/XXX/150
  - Minutes. 1699, avril - juin, avril - juin 1699; MC/ET/XXX/151
  - Minutes. 1699, juillet - octobre, juillet - octobre 1699; MC/ET/XXX/152
  - Minutes. 1699, novembre - décembre, novembre - décembre 1699; MC/ET/XXX/153
    - BRODEUR (Alloué de) § .. de DELECTU (Catherine) âgé de 13 ans pour 6 ans chez VINCENT (Henry) qui le blanchet entretien .., 30 novembre 1699; MC/ET/XXX/153
    - DELECTE (Louis) Maître brodeur Rue Saint-Séverin § Alloué de sa fille de .., 30 novembre 1699; MC/ET/XXX/153
      Delecte, Louis
    - Remboursement concernant Jacques Desjardins, contrôleur des bâtiments du roi à Marly., 4 décembre 1699; MC/ET/XXX/153
      Histoire de l'art, 1700-1750, études XIII à XXXIX (env. 7.500 actes), par Mireille Rambaud, 1966-1975 (fichier papier entièrement dématérialisé; voir contexte dans le Plan d’orientation général - Notaires de Paris, guides thématiques du Minutier).
      Date de création de la notice: 2008
      indemnité; Desjardins, Jacques; contrôleur général des bâtiments (Ancien Régime)
    - Mise en apprentissage du fils de Jean Gourdon, entrepreneur des bâtiments du roi, Versailles., 11 décembre 1699; MC/ET/XXX/153
      contrat d'apprentissage; Versailles (Yvelines); Gourdon, Jean; chef d'entreprise
    - LE COURSONNOIS (Jean) Maître maçon Rue Saint-Martin § Quittance .., 15 décembre 1699; MC/ET/XXX/153
      quittance; Le Coursonnois, Jean
    - BECQUERET (Philippe) Maître Serrurier Rue des Poissonniers § Vente d'héritage .., 19 décembre 1739; MC/ET/XXX/153
      acte de vente; Becqueret, Philippe
  - Minutes. 1700, janvier - mars, janvier - mars 1700; MC/ET/XXX/154
    - CHERET (Denis) Maître menuisier Rue au Maire § Transport de rente .., 5 janvier 1700; MC/ET/XXX/154
      transport de droits; Cheret, Denis
    - REGNIER (Michel) Maître sculpteur Rue au Maire § Transport de rente..., 5 janvier 1700; MC/ET/XXX/154
      transport de droits; Regnier, Michel
    - Gannert (Claude), maître peintre, rue Montorgueil § Mise en apprentissage du beau-fils de .., 18 janvier 1700; MC/ET/XXX/154
      contrat d'apprentissage; Gannert, Claude
    - MELLAN (Nicolas), Maître peintre, Rue Montorgueil § mise en apprentissage du fils de .., 18 janvier 1700; MC/ET/XXX/154
      contrat d'apprentissage; Mellan, Nicolas
    - DEFERT (André) Fontainier du Roi -; Versailles § Remboursement .., 26 janvier 1700; MC/ET/XXX/154
      Defert, André
    - THOMAS (Nicolas) Fontainier du Roi - Versailles § Remboursement .., 27 janvier 1700; MC/ET/XXX/154
      Thomas, Nicolas
    - CARRON (Philippe) Maçon Rue Saint Sauveur § Mariage de la veuve de .., 2 février 1700; MC/ET/XXX/154
      contrat de mariage; Carron, Philippe
    - GUILLOT (Charles) Maçon Rue Saint-Sauveur § Mariage .., 2 février 1700; MC/ET/XXX/154
      contrat de mariage; Guillot, Charles
    - Bail d'une maison à François Couperin, organiste du roi, rue Saint-François, marais du Temple., 5 février 1700; MC/ET/XXX/154
      bail; Saint-François (rue); Marais (quartier); musicien
    - DEBRELLE (Martin) Maître fondeur Cour Neuve du Palais § Mise en apprentissage chez .., 1er mars 1700; MC/ET/XXX/154
      contrat d'apprentissage; Debrelle, Martin
    - DELARUE (Charles) Maître potier d'étain Rue de Gesvres § mise en apprentissage chez .., 8 mars 1700; MC/ET/XXX/154
      contrat d'apprentissage; Delarue, Charles
    - POTIER d'ETAIN (apprentissage de) § mise en .. de CHARPENTIER (Florent) âgé de 17 ans 1/2 pour 6 ans chez DELARUE (Charles) que le loge, nourri, couche moyennant 100 livres., 8 mars 1700; MC/ET/XXX/154
    - RENAULD (Pierre) terrier Faïencier Rue de la Licorne. § Mariage de .., 25 mai 1700; MC/ET/XXX/154
      contrat de mariage; Renauld, Pierre
  - Minutes. 1700, avril - juin, avril - juin 1700; MC/ET/XXX/155
    - Menager (Louis François) maître brodeur rue Saint Denis § transport, 2 avril 1700; MC/ET/XXX/155
      Menager, Louis François
    - Masson (Jean Baptiste) maître horloger place Dauphine § Mariage de .., 4 avril 1700; MC/ET/XXX/155
      contrat de mariage; Masson, Jean Baptiste
    - Masson (Noel) maître horloger à Vaucouleurs en Champagne § Mariage du fils de .., 4 avril 1700; MC/ET/XXX/155
      contrat de mariage; Masson, Noël
    - Contrat de mise en apprentissage pour 5 ans, entre Catherine Martin, veuve de Nicolas Albertault, appareilleur de bâtiments, et Antoine Thévenot, maître sculpteur, au profit de Jacques Albertault, fils de Nicolas, âgé de 17 ans, logé et nourri par son maître, moyennant 150 livres tournois., 13 avril 1700; MC/ET/XXX/155
      contrat d'apprentissage; Albertault, Jacques; Albertault, Nicolas; Martin, Catherine; Thévenot, Antoine; sculpteur
    - Adam (Pierre) menuisier rue Montorgueil § désistement, 15 avril 1700; MC/ET/XXX/155
      Adam, Pierre
    - Giret (Sebastien) menuisier rue Montorgueil § désistement, 15 avril 1700; MC/ET/XXX/155
      Giret, Sébastien
    - Aubertin (Joachim) marchand joaillier rue de Grenelle § Convention, 17 avril 1700; MC/ET/XXX/155
      Aubertin, Joachim
    - Tilliard (Nicolas), maître menuisier, cul-de-sac de la rue Thévenot § Cautionnement, 6 mai 1700; MC/ET/XXX/155
      cautionnement; Tilliard, Nicolas
    - Vincent (Jacques) maître brodeur rue Saint Denis § Testament de la veuve de .., 8 mai 1700; MC/ET/XXX/155
      testament; Vincent, Jacques
    - Armand (Daniel) maître menuisier proche la porte Saint Denis § bail à .., 12 mai 1700; MC/ET/XXX/155
      bail; Armand, Daniel
    - Laborde (Thomas) tailleur de pierres à Ruel § Mariage de .., 21 mai 1700; MC/ET/XXX/155
      contrat de mariage; Laborde, Thomas
    - Le Pas (Martin) entrepreneur de bâtiments rue Saint Denis § bail, 6 juin 1700; MC/ET/XXX/155
      bail; Le Pas, Martin
    - Auch (hôtel d') rue Montorgueil § Vente, 12 juin 1700; MC/ET/XXX/155
      acte de vente
    - Mantoue (hôtel de) rue Montmartre § Vente de .., 12 juin 1700; MC/ET/XXX/155
      acte de vente; Mantoue (hôtel de); Montmartre (rue)
    - Langlois (Nicolas) maître potier d'étain sous les Piliers des Halles § Transaction, 20 juin 1700; MC/ET/XXX/155
      accord; Langlois, Nicolas
    - Jourdain (François) maçon rue du roi de Sicile § Inventaire après décès de .., 21 juin 1700; MC/ET/XXX/155
      inventaire; Jourdain, François
    - Vente concernant Jean-Louis Sainton, dessinateur des médailles du roi, rue des Boucheries Saint-Honoré., 22 juin 1700; MC/ET/XXX/155
      acte de vente; Boucheries-Saint-Honoré (rue des); Sainton, Jean Louis; dessinateur
    - Chevry (Pierre) maître brodeur rue Saint Etienne § Mariage de .., 25 juin 1700; MC/ET/XXX/155
      contrat de mariage; Chevry, Pierre
    - Thevenot (Antoine) maître sculpteur rue de Bourbon § apprentissage, 13 avril 1760; MC/ET/XXX/155
      contrat d'apprentissage; Thevenot, Antoine
  - Minutes. 1700, juillet - septembre, juillet - septembre 1700; MC/ET/XXX/156
    - Pinard (Jean) maître maçon rue Saint Denis § Constitution, 7 juillet 1700; MC/ET/XXX/156
      constitution de rente; Pinard, Jean
    - Menuisier (apprentissage) § Contrat pour 6 ans entre Cyprienne Coland, veuve de Charles Gervais, compagnon rôtisseur, et Eloi Vigneron, maître menuisier, au profit de François Gervais, âgé de 13 ans, fils de Charles. Logé, nourri et blanchi par son maître. Moyennant 90 livres, 17 juillet 1700; MC/ET/XXX/156
      contrat d'apprentissage; Coland, Cyprienne; Gervais, Charles; Vigneron, Eloi; Gervais, François
    - Vigneron (Eloi), maître menuisier, rue Guerin Boisseau § Apprentissage, 17 juillet 1700; MC/ET/XXX/156
      contrat d'apprentissage; Vigneron, Eloi
    - Lemaire (Jean) maître maçon rue Montorgueil § décharge, 22 juillet 1700; MC/ET/XXX/156
      Lemaire, Jean
    - Vente avec estimation et visite d'une maison par Jacques La Joue, juré expert et entrepreneur de bâtiments., 27 juillet 1700; MC/ET/XXX/156
      acte de vente; Lajoüe, Jacques de (père); chef d'entreprise
    - Musnier (Martin) maître brodeur marchand chasubles rue Saint Denis § quittance et vente, 5 août 1700; MC/ET/XXX/156
      acte de vente; quittance; Musnier, Martin
    - Baudin (Pierre) maître menuisier rue du Sentier § Quittance de rachat, 9 août 1700; MC/ET/XXX/156
      quittance; Baudin, Pierre
    - Mangin (Michel), maître menuisier, rue du Mail § Quittance, 9 août 1700; MC/ET/XXX/156
      quittance; Mangin, Michel
    - Vaultier (Jean) maître Sculpteur rue Beaurepaire § bail, 13 août 1700; MC/ET/XXX/156
      bail; Vaultier, Jean
    - Menuisier (apprentissage) § Contrat pour 6 ans entre Jean Lourdet, menuisier, et François Doné père, maître menuisier, au profit de Louis Lourdet, âgé de 7 ans, fils de Jean. Logé, nourri et blanchi par son maître. S.d.d., 24 août 1700; MC/ET/XXX/156
      contrat d'apprentissage; Lourdet, Jean Doné, François; Lourdet, Louis
    - Compte et quittance de Jacques Dubuisson, maître de musique, rue Dauphine., 26 août 1700; MC/ET/XXX/156
      compte; quittance; Dauphine (rue); musicien
    - Dollé (François) père maître menuisier Vieille rue du Temple § apprentissage, 29 août 1700; MC/ET/XXX/156
      contrat d'apprentissage; Dollé, François
    - Lebeau (André), maître menuisier, rue des Gravilliers § Inventaire après décès de la femme de .., 9 septembre 1700; MC/ET/XXX/156
      inventaire après décès; Lebeau, André
    - Vente avec estimation et visite d'une maison par Jacques La Joue, juré expert du roi et entrepreneur de bâtiments., 10 septembre 1700; MC/ET/XXX/156
      acte de vente; Lajoüe, Jacques de (père); architecte; chef d'entreprise
    - Petit (Nicolas) maçon à Mitry § transaction, 22 septembre 1700; MC/ET/XXX/156
      accord; Petit, Nicolas
    - Dubois (Antoine) architecte et maître maçon rue Frépaut § transport, 27 septembre 1700; MC/ET/XXX/156
      Dubois, Antoine
  - Minutes. 1700, octobre - décembre, octobre - décembre 1700; MC/ET/XXX/157
    - Langlois (Louis) maître serrurier; rue Darnétal § Mariage de .., 9 octobre 1700; MC/ET/XXX/157
      contrat de mariage; Langlois, Louis